# 期初被质押的银行存款本期解押，现金流量表如何体现？

提问人：海布里的天空 时间：2010-03-27 12:36:05
期初被质押的银行存款本期解押，使用不再受限，我觉得应该作为本期“ 收到其他与经营活动有关的现金”的增加。
是不是？？

回答人：chenyiwei
需要了解当初质押的原因，以及当初被质押时，在现金流量表上通过什么项目减少。如果当初是通过“支付其他与筹资活动有关的现金”减少的，现在就通过“收到的其他与筹资活动有关的现金”加回；如果当初减少时作为经营活动流出，则解除质押时也作为经营活动增加。